【裁判字號】    92,交聲,166
【裁判日期】    920718
【裁判案由】    聲明異議
【裁判全文】
臺灣高雄地方法院刑事裁定              九十二年度交聲字第一六六號
    原處分機關  高雄市政府
    異  議  人
    即受處分人  甲○○
右列受處分人因違反道路交通管理處罰條例案件，對於高雄市政府九十二年四月二日
以高市府交裁字第裁三二－ＡＮ0000000號違反道路交通管理事件裁決書所為
之處分（原處分：北市警交大字第ＡＮ0000000號）、九十二年四月二日以高
市府交裁字第裁三二－ＡＮ0000000號違反道路交通管理事件裁決書所為之處
分（原處分：北市警交大字第ＡＮ0000000號）及於高雄市政府九十二年四月
二日以高市府交裁字第裁三二－ＡＮ0000000號違反道路交通管理事件裁決書
所為之處分（原處分：北市警交大字第ＡＮ0000000號），均聲明異議，本院
裁定如左：
    主  文
本件異議均駁回。
    理  由
一、異議意旨略以：
（一）舉發警員認異議人分別於民國（下同）九十二年一月十九日十三時三十五分許
      及九十二年一月二十日十一時九分許，於臺北市○○○路○段人行道上禁止臨
      時停車處違規停車，而有違道路交通管理處罰條例第五十六條第一項第一款之
      規定，惟異議人於右開時間停車所處之人行道上，因臨近文化大學城區部及商
      業辦公大樓，騎車通學通勤之人數眾多，為便利在附近就學之學生及上班族停
      放車輛，該處乃劃有整排之停車格，足見人行道非必然為道路交通管理處罰條
      例第五十六條第一項第一款所規定之禁止臨時停車處，而異議人於右開時間停
      放車輛之處，因停車位嚴重不足，故異議人原本停放於停車格內之車輛，即遭
      他人移出，而導致異議人受罰。舉發員警未審酌實際情況，及當地停車困難便
      遽予開單，顯有未合，況舉發員警在舉發異議人右開違規之際，由舉發照片亦
      得知員警有違規停車之舉，其舉發程序自屬未合云云。
（二）於九十二年一月二十二日九時三十六分許，異議人係見臺北市○○○路○段上
      之人行道劃有停車格，然卻無故中斷，又因附近車位已滿，故善意的認為停車
      格間之空隙亦可停放，方將所駕駛之車輛停放於該處，卻遭舉發，在異議人屬
      善意之情形下，自不應處罰云云。
（三）再者，異議人於應到案日期前，即已向裁決所提出申訴，裁決所卻以異議人逾
      期申訴，而逕行將罰鍰提高，爰一併提出異議云云。
二、查依道路交通安全規則第二條第一款、第三條第六款規定，機車係屬道路交通管
    理處罰條例及該條例第九十二條授權制定之道路交通安全規則所規定「汽車」之
    一種。按汽車停車時不得在禁止臨時停車處所停車，又在人行道臨時停車者，處
    新臺幣三百元以上六百元以下罰鍰，再者，汽車駕駛人停車時違反在禁止臨時停
    車處所停車之規定者，處新台幣六百元以上一千二百元以上罰鍰，道路交通安全
    規則第一百十二條第一項第一款、道路交通管理處罰條例第五十五條第一款、第
    五十六條第一項第一款分別定有明文。又二以上違反道路交通管理之行為，應分
    別處罰，違反道路交通管理事件統一裁罰標準即處理細則第三條前段亦有明文。
三、經查：
（一）車牌號碼ＸＡＯ－四六七號之重型機車，確為異議人所有，並分別於九十二年
      一月十九日十三時三十五分許及同年月二十日十一時九分許，曾停放在臺北市
      ○○○路二段之人行道上之事實，非惟為異議人所不否認，復有舉發照片二幀
      及車號查詢重型機車車籍資料一份在卷可稽。而由上開二幀舉發照片觀之，異
      議人所有之右開機車，其停放之位置，係位於該路段人行道上經合法規劃之機
      車停車格之外；另該路段之人行道及騎樓，除劃有合法之停車格外，業經臺北
      市政府公告禁止停車，此業據證人即臺北市政府警察局大安分局瑞安派出所警
      員同時亦為舉發異議人於九十二年一月二十二日違規在上開路段違規停車之警
      員林進豐於本院審理期間到庭證述無訛（見本院九十二年五月二十八日訊問筆
      錄），復有公告該處人行道禁止停車之交通標誌照片三幀及臺北市政府警察局
      大安分局取締違規停車偵查報告書一份附卷可查；綜上，足見右開異議人於九
      十二年一月十九日十三時三十五分許及同年月二十日十一時九分許，在臺北市
      ○○○路二段之人行道上停放車輛之位置，該路段之人行道，除經劃有合法停
      車格之部分外，其餘均禁止停車；而在原則上禁止停車之人行道上規劃出合法
      停車位，供民眾停放車輛，此舉已然考慮受周遭相關地理位置、商業文教活動
      等影響之停車所需，同時兼顧交通及行人通行之安全，規劃並無不合之處，異
      議人稱舉發員警未予實際考慮人民停車需要而逕予開單云云，反係為未詳予考
      慮其餘通行於該人行道上之行人所需之未盡之論，自無理由。異議人既未依規
      定將其所有之機車停放於合法之停車格內，則舉發單位依法舉發，裁決單位依
      法裁處，均無不合之處；異議人雖稱其所有之機車原係停放在合法之停車格內
      ，係後來方遭他人移出云云，惟因異議人此部分之陳述，與上開二幀舉發照片
      相左，異議人屢經本院傳訊，亦均未到庭詳為陳述，復未提出任何證據資料可
      供本院調查參酌其陳述是否為真，其抗辯自難遽信為真實，而無由為異議人有
      利之認定。
（二）至異議人將其所有之前揭車輛，於九十二年一月二十二日九時三十六分許，臨
      時停放在右揭臺北市○○○路○段禁止停車之人行道上，且未依規定臨放於停
      車格內之事實，非惟經異議人所自承，且有舉發照片一幀在卷可憑，此部分之
      事實已堪認定，則舉發單位依法舉發再由裁決單位依規定裁決，亦無不合之處
      。雖異議人稱其係善意方將其所有之車輛臨時停放於該處云云，然異議人並未
      提出其所稱善意信賴方未依規定臨時停車之依據何在？此部分異議意旨，自屬
      卸責之詞，不足採信。
（三）至異議人所稱本件舉發之員警於舉發異議人前述違規行為之際，亦有違規停車
      之行為，然舉發員警在依法執行取締本件交通違規案件時，究有無違規停放車
      輛之行為，與本件異議人是否確有違反交通法規之規定，而應予處罰無涉；縱
      異議人此部分所為之陳述為真，異議人既有違規停放車輛之事實，而應予處罰
      ，已如前述，尚無由僅據此即得阻卻違法而可免罰，異議人此部分所為之異議
      ，自無理由。另裁決單位於法律規定之罰鍰數額範圍內，本有裁量之權，故本
      件裁決單位於法定罰鍰之數額內，依職權分別依法量處異議人應繳納之罰鍰，
      自無不合，異議人執詞認裁決不當，亦屬於法無據。
（四）綜上所述，本件經舉發單位依法舉發而分別由裁決單位依相關規定予以裁決之
      處分，均屬合法妥適，核皆無違誤。異議人所為之異議陳述，若非與舉發單位
      據以舉發而經裁決單位加以裁決之現存證據相左，復不能證明其陳述為真而為
      無理由外，即為在法律上無由為其有利認定之處，自均為無理由。異議人之異
      議既均無理由，自均應予以裁定駁回。
二、據上論斷，應依道路交通案件處理辦法第十九條，裁定如主文。
中      華      民      國    九十二      年    七      月      十八    日
                                  臺灣高雄地方法院交通法庭
      法  官  李怡諄
右正本證明與原本無異。
如不服本裁定應於送達後五日內向本院提出抗告狀。
                                      書記官  陳孟瑩
中    華    民    國      九十二      年        七      月   二十一    日


司法院資訊處製作；財團法人民間司法改革基金會備份。
